【裁判字號】    99,易,103
【裁判日期】    990309
【裁判案由】    竊盜
【裁判全文】
臺灣苗栗地方法院刑事判決               99年度易字第103號
公  訴  人  臺灣苗栗地方法院檢察署檢察官
被      告  乙○○
上列被告因竊盜案件，經檢察官提起公訴（98年度偵字第6689號
），被告對被訴事實為有罪之陳述，經本院裁定進行簡式審判程
序，判決如下：
    主    文
乙○○犯攜帶兇器竊盜罪，累犯，處有期徒刑肆月，如易科罰金
，以新臺幣壹仟元折算壹日。
    事    實
一、乙○○前因違反毒品危害防制條例案件，先後經本院以97年
    度易字第112 號、97年度易字第502 號判決判處有期徒刑8
    月、8 月，並定應執行為有期徒刑1 年2 月確定，於民國98
    年5 月28日縮短刑期執行完畢。詎不知警惕，基於意圖為自
    己不法所有之犯意，於98年12月8 日凌晨4 時許，持向不知
    情友人徐萬棱借用之客觀上足以對人之生命、身體造成危險
    ，可供作兇器使用之尖嘴鉗1 支，至苗栗縣公館鄉仁安村1
    鄰仁安l2號旁，竊取甲○○○所有架設在該房屋旁水溝上之
    鐵管3 支，得手後，欲伺機變賣。嗣於當日上午9 時30許，
    因在友人徐萬棱位於苗栗縣公館鄉仁安村1 鄰仁安l3號倉庫
    旁，以電動砂輪切割器切割鐵管時，為警查獲。
二、案經甲○○○訴由苗栗縣警察局苗栗分局報請臺灣苗栗地方
    法院檢察署檢察官偵查起訴。
    理  由
一、上揭犯罪事實迭據被告於警詢時、偵查及本院審理時坦承不
    諱，核與證人即被害人甲○○○於警詢時指述情節相符，並
    經證人徐萬棱、證人即目擊被告切割鐵管之朱智強分別於警
    詢、偵查中證述明確，並有卷附贓物認領保管單1 紙、現場
    及扣案物品照片6 張及扣案尖嘴鉗1 支可資佐證，足認被告
    自白與事實相符而得採信，本案事證明確，被告犯行堪以認
    定，應依法論科。
二、按刑法第321 條第1 項第3 款之攜帶兇器竊盜罪，係以行為
    人攜帶兇器竊盜為其加重條件，此所謂兇器，其種類並無限
    制，凡客觀上足對人之生命、身體、安全構成威脅，具有危
    險性之兇器均屬之，且祇須行竊時攜帶此種具有危險性之兇
    器為已足，並不以攜帶之初有行兇之意圖為必要（最高法院
    79年臺上字第5253號判例意旨參照）。查扣案之尖嘴鉗1 支
    ，係金屬製品，質地堅硬，前端尖銳，如持以攻擊人體，足
    以造成相當之傷害，客觀上足對人之生命、身體、安全構成
    威脅，而可供作兇器使用。是核被告乙○○所為，係犯刑法
    第321 條第1 項第3 款攜帶兇器竊盜罪。其前有如事實欄所
    載之科刑及執行紀錄，甫於98年5 月28日執行完畢，有卷附
    臺灣高等法院被告前案紀錄表1 份在卷可參，其於受有期徒
    刑之執行完畢後，5 年以內故意再犯本件有期徒刑以上之罪
    ，為累犯，應依刑法第47條第1 項規定，加重其刑。又查刑
    法第321 條第1 項第3 款之加重竊盜罪之法定本刑為「6 月
    以上，5 年以下有期徒刑」，然行為人為竊盜行為之原因動
    機不一，行竊場所不同，手段互異，犯罪情節亦未必盡同，
    其行為所應受刑罰之苛責程度自屬有異，倘依其情狀處以相
    當之有期徒刑，即足以懲儆，並可達防衛社會之目的者，自
    非不可依客觀之犯行與主觀之惡性二者加以考量其情狀，是
    否有可憫恕之處，適用刑法第59條之規定酌量減輕其刑，期
    使個案裁判之量刑，能斟酌至當，以符合比例原則。審酌被
    告雖係攜帶兇器竊盜，惟犯案手段係剪斷鐵絲竊取架設在水
    溝上之鐵管，對他人為攻擊之危險性相對較低，所竊之3支
    鐵管，據被害人甲○○○於警詢中陳稱：含工資價值約新臺
    幣1000元，尚屬輕微，且均由被害人領回，有贓物認領保管
    單1 紙在卷可佐，足認被告犯罪所肇致之具體損害不大，而
    攜帶兇器竊盜罪之法定最輕本刑為有期徒刑6 月，考量被告
    客觀之犯行與主觀之惡性，以及其犯罪所生結果，認犯罪之
    情狀尚有可憫恕之情，如科以最低度刑，仍嫌過重，爰依刑
    法第59條規定，酌量減輕其刑，並依法先加後減之。爰審酌
    被告貪圖小利，竊取他人物品，所為非是，惟衡其犯後坦承
    犯行，深表悔意，態度良好，行竊手段輕微，所竊得之物已
    發還被害人，未實際獲得利益，業已向被害人道歉，獲得被
    害人原諒，此有本院公務電話紀錄1 份在卷足佐，兼衡其品
    行、智識程度、生活狀況等一切情狀，量處如主文所示之刑
    ，並諭知易科罰金之折算標準。至於扣案尖嘴鉗1 支，雖係
    被告行竊所用之物，然係被告向友人徐萬棱所借用，非屬被
    告所有之物，此業據被告供明在卷，並經證人徐萬稜證述明
    確，自無法為沒收之諭知，附此敘明。
據上論斷，應依刑事訴訟法第284 條之1 、第273 條之1 第1 項
、第299 條第1 項前段，刑法第321 條第1 項第3 款、第47條第
1 項、第59條、第41條第1 項前段，判決如主文。
中    華    民    國    99    年    3     月    9     日
                  刑事第三庭    法  官  林佩儒
以上正本證明與原本無異。
如不服本判決應於收受判決後10日內向本院提出上訴書狀，並應
應敘述具體理由。其未敘述上訴理由者，應於上訴期間屆滿後20
日內向本院補提理由書(均須按他造當事人之人數附繕本)「切勿
逕送上級法院」。
                                書記官  陳玲君
中    華    民    國    99    年    3     月    9     日
附錄本案論罪科刑法條
中華民國刑法第321條
（加重竊盜罪）
犯竊盜罪而有左列情形之一者，處 6 月以上、 5 年以下有期徒
刑：
一、於夜間侵入住宅或有人居住之建築物、船艦或隱匿其內而犯
    之者。
二、毀越門扇、牆垣或其他安全設備而犯之者。
三、攜帶兇器而犯之者。
四、結夥三人以上而犯之者。
五、乘火災、水災或其他災害之際而犯之者。
六、在車站或埠頭而犯之者。
前項之未遂犯罰之。

司法院資訊處製作；財團法人民間司法改革基金會備份。
